# 请教一个资产转让交易的处理

提问人：michaeltan 时间：2017-08-08 18:56:31
公司A和公司B有同一群股东，持股比例完全复制，但是公司A与公司B完全独立。公司A转移一项资产给公司B，公司B支付 0 对价。这种情况下，公司A需要计一笔损失还是计入权益？

回答人：chenyiwei
看该无偿转让交易的目的和具体背景、该标的资产自身的公允价值等因素确定。如果明显不公允的，则相当于在共同的股东和实际控制人的主导下的无偿划转行为。

提问人：michaeltan 时间：2017-08-08 19:03:31
陈版主，如果公司A是上市，公司B是非上市的，这种无偿划转主要是为了上市主体的报表好看一点，那么是不是应该计入损益？

回答人：chenyiwei
如果A上市，B非上市，则A与B之间的无偿划转是不可能实现的？

提问人：michaeltan 时间：2017-08-08 19:08:25
应该说公司A是准备上市，现在正在清理资产。

回答人：chenyiwei
建议按照同一控制下的无偿划转，调整权益处理。